臺灣高等法院臺中分院刑事判決　　　　　　　　　九十三年度上訴字第一八二三號
　　上　訴　人
　　即　被　告　甲○○
右上訴人因偽造有價證券等案件，不服臺灣臺中地方法院九十三年度訴字第七二七號
中華民國九十三年十月六日第一審判決（起訴案號：臺灣臺中地方法院檢察署九十二
年度偵字第一一一六七號），提起上訴，本院判決如左：
    主      文
原判決撤銷。
甲○○共同連續意圖供行使之用，而偽造有價證券，處有期徒刑年陸月；偽造之「
吳雲淋」印章貳枚及如附表所示之支票肆紙，均沒收。
    事      實
一、緣甲○○與丙○○於民國（下同）八十八年三月底、四月初某日，在臺中縣太平
    市○○路陸橋旁，拾獲吳雲淋前於八十八年三月十九日所遺失之空白支票一本、
    存摺二本、國寶證券卡一張，竟基於共同意圖為自己不法所有之犯意聯絡，予以
    侵占入己，並由丙○○取走其中之存摺二本、國寶證券卡一張（丙○○所涉侵占
    遺失物犯行，業經判刑確定；另其所涉後開之偽造有價證券犯行，經本院判決無
    罪確定在案），甲○○則取走空白支票一本（其所涉侵占遺失物犯行，已罹於一
    年之追訴時效）。
二、甲○○侵占上揭空白支票後，明知未經吳雲淋同意，竟與不詳姓名者共同基於意
    圖供行使之用而偽造有價證券之概括犯意聯絡，於不詳時、地利用不知情之刻印
    店，偽刻吳雲淋印章二枚（未扣案）後，分別蓋用於如附表所示編號一至四所示
    之四紙支票發票人欄上（其中編號二、三、四號所示三紙支票發票人印文係同一
    枚印章所蓋，編號一之支票則係另枚不同之印章所蓋），且囑由該不詳姓名者於
    如附表編號一、二所示支票偽簽吳雲淋署名及填載如附表所示之金額、日期，而
    連續偽造完成如附表編號一、二所示支票；甲○○並先後於：
（一）八十八年五、六月間，先後二次在臺中縣大里市○○路興農超市及某地車上，
      將如附表編號一、二所示支票二紙，以新臺幣（下同）六千元之價格，出售並
      交付予知情之乙○○持以使用；乙○○則分別將附表編號一、二之支票用以向
      友人胡東明調現一萬七千元，及用以支付其冒名胡東明名義向周海龍購買行動
      電話等之款項（乙○○所涉行使偽造有價證券犯行，業經本院判處有期徒刑壹
      年拾月確定）。
（二）同年六月間，羅昌馨以其老闆張書木需票急用為由而向甲○○調借票據，甲○○又將如附表編號三、四之支票係向同事借用為由，先後二次於台中市○○街
      一三巷十二號四樓羅昌馨住處及台中市長春游泳池旁將如附表編號三、四所示
      之二紙支票交予不知情之羅昌馨，且授意羅昌馨自行填載金額及發票日期，羅
      昌馨又將該二紙支票轉交予其不知情之老闆張書木，再由張書木先後完成票據
      之記載後持以使用，繳納房租及繳納發票稅（張書木所涉偽造有價證券犯行，
      業經本院判決無罪確定在案）。
三、嗣上揭四紙支票分經持票人提示，因吳雲淋已掛失止付而未獲兌現，經警循線追
    查並由檢察官就丙○○、乙○○、張書木等人提起公訴，經台灣台中地方法院判
    決後，上訴本院審理中，始查悉甲○○上情。
四、案經臺灣高等法院臺中分院檢察署函送臺灣臺中地方法院檢察署檢察官偵查起訴
    。
    理      由
一、訊據上訴人即被告甲○○（下稱被告）對於右揭時地其與丙○○共同拾獲吳雲淋
    所遺失之空白支票及存摺等物，丙○○取走存摺，被告則取走空白支票後，將本
    件支票四紙分別交予乙○○及羅昌馨之事實固坦承不諱，惟矢口否認有何偽造有
    價證券之犯行，辯稱：本件係因丁○○之友人乙○○經由丁○○向伊借票，伊及
    丁○○即將該四紙空白支票一次交予乙○○，交付時該四紙支票均為空白未填載
    金額、日期，且未蓋章或署名，之後又因丁○○之友人羅昌馨為其老闆而向伊借
    票，伊向乙○○詢問有無用餘之支票，乙○○即交予伊二紙已蓋有發票人印文之
    空白支票，伊再將該二紙空白支票交予羅昌馨使用，然伊並未授權羅昌馨填載金
    額及日期，本件伊交付乙○○支票時係空白且未蓋印，其後該四紙支票上之發票
    人印文及金額、日期，均非伊所偽造填載，應係乙○○所為造云云。
二、按新修正刑事訴訟法係於九十二年二月六日經總統公布施行，再同日公布施行之
    新修正刑事訴訟法施行法增訂第七條之三復規定：「中華民國九十二年一月十四
    日修正通過之刑事訴訟法施行前，已繫屬於各級法院之案件，其以後之訴訟程序
    ，應依修正刑事訴訟法終結之。但修正刑事訴訟法施行前已依法定程序進行之訴
    訟程序，其效力不受影響。」本件係於九十一年十月八日起訴繫屬於第一審法院
    ，是本案證人吳雲淋、丙○○、乙○○、丁○○、張書木、周海龍、胡東明等人
    分別在臺灣臺中地方法院檢察署八十九年度偵字第一七五五○號偵查中、原審法
    院九十年度訴字第二一一八號、本院九十一年度上訴字第一二九二號案件審理時
    作證，均係在新修正刑事訴訟法九十二年九月一日施行前依舊訴訟法法定程序踐
    行之訴訟程序，揆諸前揭說明，其效力不受新修正刑事訴訟法之影響，並無新修
    正刑事訴訟法第一百五十九條第一項規定：「被告以外之人於審判外之言詞或書
    面陳述，除法律有規定者外，不得作為證據。」及同法第一百五十九條之一第二
    項規定：「被告以外之人於偵查中向檢察官所為之陳述，除顯有不可信之情況者
    外，得為證據。」之無證據能力之情形之適用，仍具有證據能力，得為證據，合
    先敘明。
三、本件被告於右揭一時地侵占吳雲淋所遺失之空白支票後，復於右揭二時地將其中
    如附表所示之四紙支票分別先後交予乙○○及羅昌馨使用，乙○○再分別持以向
    胡東明調現及支付向周海龍購買行動電話之款項、羅昌馨則將支票交予其老闆張
    書木使用，由張書本填載後持以使用，而該四紙支票其上之發票人印文及署名並
    非真正、金額及發票日亦係偽造之事實，業據被告坦承不諱，核與證人丙○○、
    乙○○、羅昌馨、胡東明、周海龍、張書木等人分別在臺灣臺中地方法院檢察署
    八十九年度偵字第一七五五○號偵查中、台灣台中地方法院九十年度訴字第二一
    一八號、本院九十一年度上訴字第一二九二號案件審理時證述及被害人吳雲淋指
    述情節相符，並有如附表所示支票四紙及退票理由單四紙影本、掛失票據申報書
    三件（參八十八年度偵字第二二九六七號卷第五九－六八頁、八十九年度偵字第
    一七五五０號卷第六五、六六頁）及吳雲淋之印鑑印文乙紙（參第二二九六七號
    偵卷第十三頁）在卷可稽，此部分之事實首堪認定。被告則辯以該四紙支票係伊
    一次先行交予乙○○，交付時均為空白且未蓋印或署名，其後再向乙○○取回其
    中二紙時則已蓋有發票人印文云云，是本件應審究者厥為該附表編號一、二號之
    支票於被告交付乙○○時是否空白且未蓋印、署名，附表三、四號之支票是否被
    告先行交付乙○○後再為取回交予羅昌馨，亦即本件之四紙支票究係何人所偽造
    乙節。經查：
（一）證人乙○○自偵查、法院審理及於本院具結供證時，均一再證述右揭二時地其
      支付六千元後，被告及證人丁○○交付附表編號一、二之支票二紙，交付時該
      二紙支票均已蓋印及填載金額發票完成等語在卷，核其所證前後均屬一致、所
      證諸情復甚明確；且該二紙支票上之字跡與證人乙○○筆跡，以肉眼觀諸，二
      者運筆方式顯然不同，亦有證人乙○○當庭書寫筆跡在卷（附本院九十一年上
      字第一二九二號卷第一一一頁）可稽；且證人丙○○亦證述：我與甲○○之前
      同在第四台作事，他來找我，我們二人一起出去撿到支票以及證件、存摺，我
      看到支票上面印章沒有蓋，金額沒有寫，支票是甲○○拿走的，他說支票上面
      沒有寫金額，要填上去，拿票去調現，我說我不願意，一個禮拜後來我就因案
      被羈押了，我從頭到尾都沒有接觸到這些事，撿到支票只有我們二人知道等語
      （見本院九十一年度上訴字第一二九二號案卷第九十八頁）。被告亦坦言，證
      人丙○○是其以前在有線電視之同事，二人均是負責在外安裝配線、維修等工
      作等語，被告與證人丙○○間並無恩怨嫌隙，證人丙○○當無設詞誣陷推卸責
      任之必要，此部分證人乙○○所證應屬事實，堪予採信。再附表編號三、四所
      示支票二紙係證人羅昌馨為其僱主張書木而向被告先後二次借得支票，被告交
      付支票予羅昌馨時係已蓋用發票人印文之空白支票，嗣該二紙支票由不知情之
      張書木填載後持以使用等情，亦據證人羅昌馨及張書木於本院上揭刑案審理中
      供證陳述明確，經核二人所陳諸情俱符，且稽之該二紙支票上發票人印文與被
      告交付予證人乙○○如附表編號二所示之支票發票人印文相同、應係同一枚印
      文所蓋用乙節以觀，該二紙支票印文應係於被告交付羅昌馨時即已蓋印完畢，
      否則苟如被告所辯其交付支票時支票均係空白乙詞為真，該三紙支票何以由被
      告分別交付不同之人後，該三紙支票其後所偽造之印文竟會相同？是證人羅昌
      馨與張書木所證上情亦堪採信。
（二）再審諸被告案發前即假冒「丙○○」之身分並委由羅昌馨向其老闆張書木開具
      在職證明，業據證人羅昌馨及張書木於本院上揭刑案中供證在卷，而被告於本
      件初到案以迄原審審理期日之前，其對於本件係由其分別交付予乙○○及羅昌
      馨各二紙支票之事實均未爭執，其間並未曾有何支票係一次先交予乙○○四紙
      後再向乙○○取回二紙交予羅昌馨之辯解，其事後上揭所辯已然可疑；且其前
      於案發初時復一再意圖卸責於丙○○，於上揭刑案經本院傳訊到庭供證時，始
      則辯稱伊與丁○○去幫乙○○搬家，乙○○缺錢向伊借票，伊就去找丙○○借
      票交予乙○○，羅昌馨也跟伊借票，伊亦去向丙○○借票，借票時丙○○並未
      告訴伊支票有問題，伊交付支票予乙○○與羅昌馨時支票均係空白云云（本院
      九十一年度上訴字第一二九二號卷九十一年九月二十五日筆錄）；隨又改稱：
      丙○○將支票交付伊時，印章就蓋好了，但金額沒有填云云（同上卷同年十一
      月二十日筆錄）；其後於檢察官偵查時，亦辯以：向丙○○借的，何時借的忘
      記了，我將支票轉交別人前幾天向他借的，因為是不同人來向我借的，所以分
      二次向丙○○拿，我是去丙○○他家向他借的；向丙○○拿到支票時，票主印
      章已經蓋好云云（九十二年度偵字第一一一六七號卷第六－八頁），俱見其嫁
      罪於丙○○之意圖甚明；而證人羅昌馨雖於原審九十三年八月十八日審理時，
      到庭具結證稱如下：「（審判長問證人羅昌馨：被告是否曾經將起訴書附表編
      號三、四之支票交給你？）證人答：是的，交付時間約在八十八年六月間，壹
      張是在我台中市○○街一三巷一二號四樓的住處交付，壹張是在台中市長春游
      泳池旁邊交付給我，交付給我的時候這兩張支票已經有蓋章，兩張印章是一樣
      的，但是並沒有寫發票的日期及金額，我之前就向被告商借支票，被告是在八
      十八年四月初當時帶我去詢問證人丙○○，因為當時我以為票是丙○○（當時
      我不知道他的真實姓名）所有，丙○○告訴我發票日期及金額由我填寫，但是
      金額不要寫太大，當時被告甲○○也有在場，被告甲○○交付給我兩張支票之
      後，我就在當晚轉交給我的老闆張書木，金額及日期都是張書木所填載，因為
      是張書木要我幫忙借票週轉用的。審判長請檢察官詢問證人羅昌馨。（檢察官
      問證人羅昌馨：在八十八年四月初的時候被告甲○○真的有帶你去找過證人丙○○本人嗎？）證人答：有的，他是住在台中市○○路精武橋過去往太平方向
      ，第一個小巷口左轉到底有一棟大樓。（檢察官問證人羅昌馨：時間是否真的
      在八十八年四月初？）證人答：是的。（檢察官問證人羅昌馨：為何到八十八
      年六月被告甲○○才把面額五萬及十八萬支票交付給你？）證人答我並不清楚
      ，而且張書木也有跟其他人商借票據週轉。（檢察官問證人羅昌馨：八十八年
      四月初時候，你就清楚知道被告甲○○的真實姓名？）證人答：不是的，當時
      被告甲○○在我們工廠上班的時候，我以為他的名字是叫丙○○，因為被告甲○○當時是以丙○○的名字來上班的。（檢察官問證人羅昌馨：當時你叫做丙○○的被告甲○○帶你去找的票主到底為何人？）證人答：我以為丙○○是票
      主吳雲淋。」，亦即證明：系爭支票係被告將支票轉交予證人羅昌馨約二個月
      前至證人丙○○住處向丙○○借的云云；然為證人丙○○所否認（見原審九十
      三年九月十五日審判筆錄），且與被告嗣後於原審九十三年八月十八日審理時
      ，到庭供述稱如下：「其與證人丙○○於八十八年三月底、四月初某日，在台
      中縣太平市○○路某陸橋旁一起撿到被害人吳雲淋所有空白支票一本後，其將
      該空白支票一本取走，取走本案支票時係空白支票，沒有蓋發票人之印章，其
      僅使用本案四張支票，至於發票人之印章之後如何蓋的其不清楚。」，及被告
      於原審九十三年七月十三日準備程序時，到庭供述稱如下：「其中起訴書附表
      編號三、四號的支票是空白支票，連發票人的印章也沒有蓋，是丁○○跟我說
      ，是羅昌馨的老闆張書木要跟他借票，所以我直接交付給羅昌馨該兩紙空白支
      票，而且跟他講說可以填載票據金額，但是不能填載太大，要讓票據兌現，但
      是我知道我沒有權利授權，羅昌馨有問我說發票人沒有蓋章要怎麼辦，我說我
      也不曉得，我跟朋友拿票的時候就是這樣子，所以他們就說他們會處理，我就
      沒有說什麼，也算是同意由他們自己去處理發票人印章的事情。」被告再於原
      審九十三年九月十五日審理時，到庭供述稱如下：「（審判長問：對檢察官起
      訴之犯罪事實有何意見？（提示並告以要旨））被告甲○○答：如前所述，我
      拿起訴書附表編號一、二支票給乙○○的時間是在八十八年五、六月間左右，
      絕對不是在八十八年四月初，因為我借給他的時候他說很急要用在支付修車及
      房租之款項，所以他的發票日不會填具很久的遠期支票，我是跟丙○○一起在
      八十八年三月底四月初某日在太平市某陸橋旁拾獲吳雲淋所有的存摺二本、國
      寶證券卡壹張、及空白支票一本。（審判長問：起訴書附表所示四張支票你分
      別交給乙○○及羅昌馨時，上面是否蓋有發票人吳雲淋印章？）被告甲○○答
      ：是的，本案四張支票我原本都是寄放在乙○○那邊，原本亦都沒有蓋發票人
      的章，我再去向乙○○拿的時候，前二張就已經有蓋章了，後兩張拿的時候也
      有蓋上發票人的章了，那上次我所講的應該是錯的，換句話說，本案四張支票
      上發票人的印章應該都是乙○○處理的，我也同意他蓋上發票人的印章。」之
      情節均鑿納未合，難以憑採，是證人羅昌馨之證言顯係臨訟迴護被告之詞，委
      無足取，自難採為對被告有利事實認定之證據。另證人羅昌馨再於原審九十三
      年九月十五日審理時，到庭具結證稱如下：「（檢察官問證人羅昌馨：你說八
      十八年四月初被告帶你去找丙○○的時候，被告是否叫丙○○？）證人答：我
      不知道他叫甲○○，我都叫他阿堂。（檢察官問證人羅昌馨：你是何時才知道
      被告甲○○叫甲○○？）證人答：是之後我聽朋友叫他甲○○我才知道，時間
      我忘記了。（檢察官問證人羅昌馨：你曾經要求你的老闆張書木開壹張丙○○
      的在職證明書是否如此？）證人答：是的，是甲○○透過我請求開立的，當時
      我還以為被告甲○○叫丙○○。（檢察官問證人羅昌馨：在職證明書你也是拿
      給被告甲○○？）證人答：是的。（檢察官問證人羅昌馨：開在職證明書並且
      拿該證書給被告甲○○的時間是在被告帶你去找丙○○之前或是之後？）證人
      答：應該是之前。（檢察官問證人張書木：是之前還是之後？）證人答：應該
      是交支票給我之前開立的，他們說要去申請信用卡，正確時間已經不記得了。
      」，綜上證人羅昌馨所證述情節，衡諸常理，焉有「在被告甲○○當時假冒丙○○而要求證人羅昌馨代向證人張書木請求開立在職證明書後，竟敢再由被告
      甲○○即假冒丙○○者帶同證人羅昌馨去找真正丙○○商借支票」之情形，茍
      真如此，當時立刻將會露出馬腳，殊難想像。再證人乙○○所證述取得如附表
      編號一、二所示支票之時間係在八十八年六月五日前一個多禮拜，證人羅昌馨
      所述取得支票之時間，則係在八十八年六月（見原審九十一年度上訴字第一二
      九二號案卷第一０七頁），而彼時丙○○係於臺灣臺中看守所執行觀察勒戒及
      強制戒治，其期間係自八十八年四月十四日起迄同年九月二十六日止，此有人
      犯在監所最新資料報表一份在卷可稽，是被告甲○○顯不可能至證人丙○○住
      處向證人丙○○借得系爭支票，是益徵證人羅昌馨之證言顯無足採。再被告甲○○於原審九十三年九月十五日審理時，到庭供述稱如下：「（審判長問：對
      檢察官起訴之犯罪事實有何意見？（提示並告以要旨））被告甲○○答：如前
      所述，我拿起訴書附表編號一、二支票給乙○○的時間是在八十八年五、六月
  間左右，絕對不是在八十八年四月初，因為我借給他的時候他說很急要用在支
      付修車及房租之款項，所以他的發票日不會填具很久的遠期支票，我是跟丙○○一起在八十八年三月底四月初某日在太平市某陸橋旁拾獲吳雲淋所有的存摺
      二本、國寶證券卡壹張、及空白支票一本。」，被告甲○○既係在八十八年五
      、六月間左右拿起訴書附表編號一、二支票給乙○○，而當時證人丙○○正於
      臺灣臺中看守所執行觀察勒戒及強制戒治等情，詳如前述，如此則更證明，被
      告偵查中原辯解所稱：「系爭支票係伊將支票轉交予別人前幾天至丙○○住處
      向丙○○借的，丙○○說票是其朋友的，伊僅純粹幫朋友的忙云云」之虛偽不
      實，被告並未至證人丙○○住處向證人丙○○借得系爭支票，而係被告與證人
      丙○○於八十八年三月底、四月初某日，在臺中縣太平市○○路某陸橋旁，發
      現被害人吳雲淋所有之存摺二本、國寶證券卡一張、空白支票一本，予以侵占
      入己後，而由被告取走其中之空白支票一本無訛。
（三）再被告於原審審理中經通緝到案後，對於其與證人丙○○拾獲該空白支票一本
      後由其侵占入己，並使用本案之四張支票，至於發票人之印章之後如何蓋的其
      不清楚，而附表編號一至二之支票係其與丁○○二人一起拿過去交予乙○○，
      其交付時，曾告知係他人之支票，是其向以前之同事丙○○拿的，可以填載票
      據金額，但不能填載太大之金額，其當時並不知道票主吳雲淋有授權可以填載
      票據金額，雖然其沒有權利，但其認為與丁○○、乙○○係朋友，所以其告知
      可以填載金額，但要讓該票據兌現，另其中起訴書附表編號三、四號之支票是
      空白支票，發票人之印章沒有蓋，是丁○○跟其說，是羅昌馨之老闆張書木要
      跟羅昌馨借票，所以其直接交付給羅昌馨該二紙空白支票，而且跟羅昌馨講說
      可以填載票據金額，但不能填載太大，要讓票據兌現，然其知悉其沒有權利授
      權，羅昌馨有問其說發票人沒有蓋章要怎麼辦，其說不曉得，其跟朋友拿支票
      時即是如此，所以羅昌馨就說會處理，其即未再說什麼，亦算是同意由羅昌馨
      自己去處理發票人印章之事情，其知道上開四張支票是丙○○拾獲的，亦知道
      其及丙○○均沒有簽發之權利，其承認犯有偽造本案有價證券之犯行（原審卷
      第一一五－一一六頁）；益徵其上揭所辯支票係先付乙○○後再向其取回二紙
      ，取回時支票則已蓋用印文云云，應係翻異飾卸之詞，不足採信。
（四）又證人丙○○、乙○○、張書本所涉前開之偽造有價證券犯行，業經原審法院
      九十年度訴字第二一一八號、本院九十一年度上訴字第一二九二號、最高法院
      九十二年度台上字第一五二九號刑事案件分別以被告乙○○行使有價證券罪有
      期徒刑壹年拾月確定，證人丙○○、張書木則均判決無罪確定在案，此分別亦
      有各該判決均影本等在卷可考；該案判決亦均同認本件之支票四紙並非丙○○
      、張書木或乙○○三人所偽造，應係本件被告甲○○囑由不詳之人所偽造，此
      亦堪為被告犯行之佐證。
（五）綜上，被告空言否認部分犯行細節，所辯無非臨訟畏罪飾卸之詞，要無足採，
      事證已臻明確，堪認系爭支票係證人丙○○與被告甲○○拾獲後，由被告持有
      後囑由不詳姓名者（因筆跡與被告及丁○○之筆跡均不甚相似）偽造後，再轉
      售或轉交予證人乙○○、羅昌馨無誤，被告犯行均洵堪認定。又本件事證已臻
      明確，被告聲請將支票送請鑑定筆跡乙節，及證人丁○○因經本院傳拘無著，
      然均無礙上揭事實之認定，爰認無必要，附此敘明。
四、核被告所為，係犯刑法第二百零一條第一項之意圖供行使之用，而偽造有價證券
    罪。其偽造發票人吳雲淋之印章、印文（附表編號一至四之支票）、偽造發票人
    吳雲淋之署名（附表編號一之支票）為偽造有價證券之部分行為，偽造後持以行
    使，行使之低度行為應為偽造之高度行為所吸收，均不另論罪。被告前開不詳
    姓名之人間就偽造有價證券犯行，具犯意之聯絡及行為之分擔，均為共同正犯。
    又被告利用不知情刻印店偽刻印章及由不知情之張書木完成附表編號三、四支票
    之偽造，屬間接正犯。被告先後多次偽造有價證券行為，時間緊接，所犯構成要
    件相同，顯係基於概括犯意反覆為之，為連續犯，應依刑法第五十六條之規定以
    一罪論，並加重其刑。
五、原審予以論罪科刑，固非無見，惟：１、原審論證時僅論及附表編號一至三之三
    紙支票（判決書第五頁第十－十一行），而就另附於偵字第一七七五０號號第六
    五頁之編號四之支票未為論證，稍有疏失；２、被告偽造之吳雲淋印章應有二枚
    ，原審未予認定，且該二枚偽造印章雖未扣案，然因屬義務沒收，既無證據證明
    已滅失，自應併予沒收，原審就此漏未予沒收，亦嫌未洽；３、被告交付編號一
    、二支票予乙○○係先後二次，原審認定係同時交付，與事實不符。被告否認犯
    行執詞上訴，雖非可採，然原判決既有上揭可議，仍屬無可維持，應由本院撤銷
    改判。爰審酌被告犯罪之動機、目的、手段、所生危害及犯罪後一再圖卸刑責於
    他人，僅坦認較輕之部分罪愆，然猶飾詞狡賴大部分犯行，不肯全案吐實，且犯
    罪後迄今仍未與被害人達成民事和解等一切情狀，仍量處與原審相同如主文第二
    項所示之刑，以資懲儆。偽造之如附表所示之支票四紙，及未扣案之偽造吳雲淋
    印章二枚，因無證據足認已滅失，均應依刑法第二百零五條及第二百十九條之規
    定，不問屬於犯人與否，併予宣告沒收之。至被告涉嫌侵占遺失物犯行，業己完
    成追訴權時效期限，本應為免訴判決，然此部分因與前揭論罪科刑部分具有方法
    結果之牽連關係，屬於裁判上一罪，爰不另為免訴之諭知，附此敘明。
據上論結，應依刑事訴訟法第三百六十九條第一項前段、第三百六十四條、第二百九
十九條第一項前段，刑法第二十八條、第五十六條、第二百零一條第一項、第二百零
五條、第二百十九條，罰金罰鍰提高標準條例第一條前段，判決如主文。
本案經檢察官戊○○到庭執行職務。
中      華      民      國      九十四  年      四      月      十一    日
              臺灣高等法院臺中分院刑事第三庭
                                      審判長法  官  江  錫  麟
                                            法  官  廖  柏  基
                                            法  官  林  欽  章
右正本證明與原本無異。
如不服本判決應於收受送達後十日內向本院提出上訴書狀，其未敘述上訴之理由者並
得於提起上訴後十日內向本院補提理由書（均須按他造當事人之人數附繕本）。
                                            書記官  巫  彥  佳
中      華      民      國      九十四  年      四      月      十二    日
附錄論罪科刑實體法條文：
刑法第三百三十七條：(侵占遺失物罪)
意圖為自己或第三人不法之所有，而侵占遺失物、漂流物或其他離本人所持有之物者
，處五百元以下罰金。
（罰金部份業經提高十倍為五千元）
刑法第二百零一條：
意圖供行使之用，而偽造、變造公債票、公司股票或其他有價證券者，處三年以上十
年以下有期徒刑，得併科三千元以下罰金。
（罰金部份業經提高十倍為三萬元）
行使偽造、變造之公債票、公司股票或其他有價證券，或意圖供行使之用，而收集或
交付於人者，處一年以上七年以下有期徒刑，得併科三千元以下罰金。
刑法第二百零五條：
偽造、變造之有價證券、郵票、印花稅票、信用卡、金融卡、儲值卡或其他相類作為
提款、簽帳、轉帳或支付工具之電磁紀錄物及前條之器械原料及電磁紀錄，不問屬於
犯人與否，沒收之。
附表：
┌───┬──────┬────┬────┬──────┬───────┐
│編號  │票據號碼    │面額（元│發票日  │付款人      │遭偽造之發票人│
│      │            │）      │        │            │              │
├───┼──────┼────┼────┼──────┼───────┤
│一    │KBC0000000  │17000   │88.06.05│臺中市第六信│吳雲淋        │
│      │            │        │        │用合作社    │              │
├───┼──────┼────┼────┼──────┼───────┤
│二    │KBC0000000  │8500    │88.06.15│同右        │同右          │
│      │            │        │        │            │              │
├───┼──────┼────┼────┼──────┼───────┤
│三    │KBC0000000  │50000   │88.07.15│同右        │同右          │
│      │            │        │        │            │              │
├───┼──────┼────┼────┼──────┼───────┤
│四    │KBC0000000  │180000  │88.07.15│同右        │同右          │
│      │            │        │        │            │              │
└───┴──────┴────┴────┴──────┴───────┘
                                                                      Ａ
